# 准则对于成本差异是如何规定的？

提问人：Mahle.account 时间：2012-10-10 14:37:29
对于采用标准成本核算的企业，其产生的采购差异、生产差异等，准则有规定如何处理吗？一定要分摊或一定不分摊的，请各位专家提供点参考文献，方便小可理解！ 谢谢大家！

回答人：chenyiwei
会计准则要求存货采用取得成本（实际成本）计量，因此理论上成本差异都是要分摊的。但如果标准成本与实际成本之间的差异很小，则基于重要性原则可以作出简化的处理，例如将所有成本差异均转入当期的营业成本中。但要强调：这仅仅是基于重要性原则的简化处理。